【裁判字號】    90,訴,511
【裁判日期】    900612
【裁判案由】    強盜等
【裁判全文】
臺灣板橋地方法院刑事判決                            九十年度訴字第五一一號
    公  訴  人  臺灣板橋地方法院檢察署檢察官
    被      告  丙○○
    指定辯護人  甲○
右列被告因強盜等案件，經提起公訴（八十九年度偵字第一六六一五號），爰判決如
左：
    主  文
丙○○攜帶兇器毀越門扇竊盜，累犯，處有期徒刑柒月，扣案起子貳把、鉗子壹支均
沒收；又攜帶兇器毀越門扇竊盜，因防護贓物、脫免逮捕，當場施以強暴，累犯，處
有期徒刑伍年肆月，扣案起子貳把、鉗子壹支均沒收，應執行有期徒刑伍年捌月，扣
案起子貳把、鉗子壹支均沒收。
    事  實
丙○○前因違反麻醉藥品管理條例罪，甫於民國（下同）八十七年十月二十九日縮刑
期滿執行有期徒刑完畢（公訴人誤載為八十七年十一月二十二日），仍不知悔改，意
圖為自己不法之所有，持其所有客觀上可作為兇器使用之起子二把、鉗子一支，以破
壞鐵門（鎖係焊入門內，而屬門之一部份）侵入住宅之方式，為下列犯行：
(一)於八十九年六月十二日十七時三十分許，至台北縣板橋市○○路三四一巷三七號二
  樓丁○○住處，趁無人在家之際，竊得丁○○所有之金項鍊二條、彌月金項鍊一條
  、金戒指一只、墜子一個及定期存單一張，得手後將墜子及存單丟棄，其餘金飾變
  賣予不知情之金圓滿銀樓，得款新台幣（下同）一萬七千五百元花用殆盡。
(二)復另行起意，於八十九年月二日上午十時三十分許，至台北縣板橋市○○路二一六
  巷八二之一號二樓乙○○住處，接續自客廳桌上竊取戊○○所有之摩托羅拉牌行動
  電話一支（價值一萬七千元），並自臥室衣櫥、櫃子內，竊取乙○○及其家人所有
  之現金一百十元、紀念幣三張（價值一百五十元）、人民幣二張（價值十五元）、
  泰幣三張（價值一百二十元）、埃及幣九張（價值二百十七元）、金項鍊二條（價
  值一萬五千元）、金戒指一只（價值四千元）等物，丙○○搜刮財物之際，吵醒在
  房間內休息之戊○○，而為戊○○發現，大喊抓賊，丙○○見狀往樓下逃逸，戊○○尾隨在後，其間並一度抓住丙○○之肩膀，詎丙○○為脫免逮捕並防護贓物，竟
  以雙手將戊○○推倒在地，對戊○○施強暴之行為，使戊○○因此受有左肩皮下瘀
  血（五乘五公分）及右背擦傷（四乘零點三公分）等傷害，戊○○與聞聲而來之民
  眾緊追在後，嗣丙○○於台北縣板橋市○○路二三六巷一ＯＯ號前為警逮捕，並扣
  得前開工具，經偵查起訴。
    理  由
一、被告坦承上開竊盜犯行，惟否認有何防護贓物、脫免逮捕之準強盜犯行，辯稱：
    我沒有推被害人，她好像有碰到我，我從樓梯上往下跳，她可能因此跌倒云云。
    惟查：
  (一)告訴人戊○○於警訊中指述：我當時正在房間內睡覺，突然聽到有吵雜聲，我起
    床後發現另一房間有人再拿東西，我走過去看發現一名男子衝出來往樓下跑，我
    立即追至樓下我當時拉著竊嫌，他用雙手把我推開，導致我左手臂挫傷、右腳小
    腿瘀青等語，復於偵查中證稱：當天我在家中，有四個房間都被搜，我追到樓下
    去要抓他，他推我，二人一起在樓梯跌倒，被告用手撥開我，半側面推我，我的
    手機被偷走等語甚詳，並有驗傷診斷書在卷可佐，依被害人所受傷勢係在肩、背
    部，與自行跌倒受傷多在四肢不同，是應以被害人之指述為可採。被告及辯護人
    聲請再次傳訊證人戊○○，欲證明被告並無動手施強暴之行為，而係被害人在追
    逐過程中，自行不小心跌倒乙節，甲○認事證已臻明確，而無調查之必要，附此
    敘明。
  (二)此外，業據丁○○、乙○○、金圓滿銀樓負責人何阿東於警訊指訴明確，並有贓
    物認領保管單二紙附卷可稽。又扣案起子、鉗子一把均金屬製成，起子兩支呈Ｔ
    字型，頂端尖銳，鉗子約三十公分長，均對人之生命、身體構成威脅，堪為兇器
    使用，有甲○九十年四月二十四日勘驗筆錄可參。
二、被告丙○○就犯罪事實(一)部分，係犯刑法第三百二十一條第三款、第二款之攜帶
    兇器毀越門扇竊盜罪；犯罪事實(二)部分，係犯刑法三百三十條之加重準強盜罪，
    公訴人認成立同法第三百二十九條之準強盜罪，惟被告攜帶兇器、毀越門扇行竊
    得手後，離去之際，為防護贓物、脫免逮捕而徒手推被害人戊○○施強暴行為，
    應為加重準強盜罪，犯罪事實(二)部分起訴法條應予變更。又公訴人認被告前揭犯
    行另構成刑法第三百零六條之侵入住宅罪，惟被告毀越門扇進屋行竊，越入行為
    已包含侵入行為，應不另行成立第三百零六條之侵入住宅罪，惟因公訴人認與竊
    盜罪部分有牽連犯裁判上一罪之關係，爰不另為無罪之諭知。犯罪事實(二)部分，
    被告自客廳至各臥室搜括財物之行為，係基於同一竊盜犯意下之接續行為，應僅
    論以一罪。又所犯加重竊盜罪與加重準強盜罪兩罪，犯意個別，行為互殊，應分
    論併罰。至傷害部分為被告丙○○施強暴行為之當然結果，不另論罪。末查，被
    告甫於八十七年十月二十九日縮刑期滿而執行有期徒刑完畢，五年以內再犯本件
    有期徒刑以上之罪，為累犯，應依刑法第四十七條規定加重其刑。爰依刑法第五
    十七條規定，審酌其不思以正當途徑獲取財物而行竊之犯罪動機、目的、手段、
    所得財物價值五萬餘元雖非屬重大，然侵入他人住宅行竊，並於被害人戊○○發
    現後，推倒被害人，對於戊○○造成身心恐懼程度非輕，與被告犯罪後迭於警訊
    偵審中坦承竊盜犯行，態度尚可等一切情狀，分別量處如主文所示之刑，並定其
    應執行之刑，以資懲儆。扣案鉗子、起子為被告所有供犯罪所用之物，業據其供
    述明確，應依刑法第三十八條第一項第二款規定宣告沒收。
中      華      民      國    九十      年      六      月     十二     日
                                    法  官  蕭  一  弘
右正本證明與原本無異。
如不服本判決，應於判決送達後十日內向甲○提出上訴狀 (應附繕本) ，上訴於臺灣
高等法院。
中      華      民      國    九十      年      六      月     十三     日
                                    書記官  郭  玉  芬
附錄法條
刑法第三百二十一條
犯竊盜罪而有左列情形之一者，處六月以上五年以下有期徒刑：
一、於夜間侵入住宅或有人居住之建築物、船艦或隱匿其內而犯之者。
二、毀越門扇、牆垣或其他安全設備而犯之者。
三、攜帶兇器而犯之者。
四、結夥三人以上而犯之者。
五、乘火災、水災或其他災害之際而犯之者。
六、在車站或埠頭而犯之者。
前項之未遂犯罰之。
刑法第三百三十條
犯強盜罪而有第三百二十一條第一項各款情形之一者，處五年以上十二年以下有期徒
刑。
前項之未遂犯罰之。


司法院資訊處製作；財團法人民間司法改革基金會備份。
